ACORDAO-COMPLETO-2401765

ACÓRDÃO DE RELAÇÃO

ACÓRDÃO DE RELAÇÃO 2733/2020 ATA 8/2020 - SEGUNDA CÂMARA

Acórdão 2733/2020-TCU-Segunda Câmara
	Trata-se de atos de concessão de aposentadoria a ex-servidores do Senado Federal considerados prejudicados por perda de objeto em razão do falecimento dos interessados mediante o Acórdão 1697/2019-TCU-Segunda Câmara.
	Ocorre que, após a prolação de mérito por esta Corte de Contas, verificou-se que o registro constante do Sisobi em nome de João Rodrigues de Sousa (CPF XXX.605.701-XX) referia-se a um homônimo do ex-servidor, que segue constante na folha de pagamentos do Senado Federal.
	Submetidos os autos a este relator para revisão de ofício do Acórdão 1697/2019-TCU-Segunda Câmara, com intuito de considerar legal a aposentadoria do ex-servidor João Rodrigues de Sousa, na nova deliberação proferida não foram suprimidos o nome dos demais interessados, estes já falecidos (Acórdão 7645/2019-TCU-Segunda Câmara) 
	Deste modo, ACORDAM os ministros do Tribunal de Contas da União, reunidos em sessão de 2ª Câmara, em:
	a) com fundamento no artigo 176 do Regimento Interno, declarar a nulidade absoluta do Acórdão 7645/2019-TCU-Segunda Câmara;
	b) com fundamento nos artigos 71, inciso III, da Constituição Federal; 1º, inciso V, e 39, inciso II, da Lei 8.443/1992; 260, §§ 1º e 2º, do Regimento Interno do Tribunal de Contas da União, rever, de ofício, o Acórdão 1697/2019-TCU-Segunda Câmara, para considerar LEGAL e conceder o registro do ato de João Rodrigues de Sousa (CPF XXX.605.701-XX) , mantendo-se inalterado o status de prejudicado, por perda de objeto, dos demais atos constantes dos autos.
1. Processo TC-Processo 004.438/2019-1 (APOSENTADORIA) 
	1.1. Interessados: Joao Rodrigues de Sousa (XXX.605.701-XX) ; João Marques Neto (XXX.525.603-XX) ; Laurindo Costa Texeira (XXX.767.451-XX) ; Maria do Socorro Gonçalves (XXX.729.936-XX) ; Matias Dutra (XXX.149.041-XX) ; Norma Walderez Santos Pereira de Castro (XXX.258.561-XX) ; Norma Walderez Santos Pereira de Castro (XXX.258.561-XX) ; Norma Walderez Santos Pereira de Castro (XXX.258.561-XX) ; Valtan Mendes Furtado (XXX.924.451-XX) ; Valtan Mendes Furtado (XXX.924.451-XX) ; Valtan Mendes Furtado (XXX.924.451-XX) ; Walter Alves dos Santos (XXX.369.561-XX) 
	1.2. Órgão/Entidade: Senado Federal
	1.3. Relator: Ministro Aroldo Cedraz
	1.4. Representante do Ministério Público: Procurador Marinus Eduardo De Vries Marsico
	1.5. Unidade Técnica: Secretaria de Fiscalização de Pessoal (SEFIP) .
	1.6. Representação legal: não há.
	1.7. Determinações/Recomendações/Orientações: não há.

Segunda Câmara

Senado Federal

Joao Rodrigues de Sousa (XXX.605.701-XX); João Marques Neto (XXX.525.603-XX); Laurindo Costa Texeira (XXX.767.451-XX); Maria do Socorro Gonçalves (XXX.729.936-XX); Matias Dutra (XXX.149.041-XX); Norma Walderez Santos Pereira de Castro (XXX.258.561-XX); Norma Walderez Santos Pereira de Castro (XXX.258.561-XX); Norma Walderez Santos Pereira de Castro (XXX.258.561-XX); Valtan Mendes Furtado (XXX.924.451-XX); Valtan Mendes Furtado (XXX.924.451-XX); Valtan Mendes Furtado (XXX.924.451-XX); Walter Alves dos Santos (XXX.369.561-XX)

AROLDO CEDRAZ

não há.

APOSENTADORIA (APOS)

Secretaria de Fiscalização de Pessoal (SEFIP).